臺灣雲林地方法院刑事判決　　　　　　　　　　　　　　九十年度易字第八三二號
　　公　訴　人　臺灣雲林地方法院檢察署檢察官
　　被　　　告　甲○○
右列被告因竊盜案件，經檢察官聲請簡易判決處刑（聲請案號：九十年度偵字第三○
二八號），本院北港簡易庭認不宜以簡易判決處刑，而簽移適用通常程序審判，本院
判決如左：
    主  文
本件免訴。
    理  由
一、公訴意旨略以：被告甲○○意圖為自己不法所有之犯意聯絡，夥同姓名年籍不詳
    、綽號「旺仔」之男子及姓名年籍不詳之女子各一人，於九十年七月二十四日中
    午十二時某時，在雲林縣麥寮鄉後安村十三鄰二八○號已歇業之「協百昌科技公
    司」處，由甲○○持客觀上足以為凶器使用之起子一支，前該綽號「旺仔」之男
    子駕車號不詳之小貨車搬運及該女子與甲○○合力卸螺絲、堆好鋁門窗之方式，
    著子竊取乙○○所有鋁門窗二十個、強化玻璃九片及電纜線九捆，於尚未竊得財
    物之際，經乙○○報警於現場逮獲未及逃逸之甲○○，因認被告涉有刑法第三百
    二十一條第二項、第一項第三款、第四款之加重竊盜未遂罪嫌等語。
二、按案件曾經判決確定者，應諭知免訴之判決，刑事訴訟法第三百零二條第一款定
    有明文。又訴訟上所謂一事不再理之原則，關於實質上一罪或裁判上一罪，亦均
    有其適用，最高法院六十年台非字第七七號著有判例。
三、訊據被告甲○○固矢口否認有右揭公訴人所起訴之竊盜犯行，辯稱：係「旺仔」
    雇用伊來拆卸鋁門窗，因旺仔說那些鋁門窗是之前他所裝設，因公司歇業已久，
    他要將這些鋁門窗回收云云，然查：右揭犯行業據被告甲○○於警訊時坦承不諱
    ，且被告與男女各一人一同在現場拆解鋁門窗、強化玻璃等物之情節，亦據證人
    林明宗於警訊時證述屬實，核與被害人乙○○指述之情節相符，並有贓物認領保
    管收據一紙、現場相片五張附卷可稽。此外，復有行竊工具起子一支扣案可資佐
    證。又衡諸一般鋁門窗經裝設後即屬買受人所有，出賣人不得任意處分，倘旺仔
    確係取得所有人乙○○同意而收購，為確定收購之數量及拆卸之合法性，被告等
    人亦應經所有人或其代理人之帶領進入該公司並在場監督拆卸之經過及數量。然
    被告自承當時僅有伊三人在場，並無有權源人引導及在場監督，實與一般常情相
    異，被告辯稱：不知該鋁門窗係他人所有云云，顯係卸責之詞，不足採信。綜上
    ，被告之竊盜犯行堪以認定。然查本件被告前曾基於竊盜之概括犯意，自九十年
    三月十八日起至九十年八月二十六日止，連續竊取他人之機車、手機、汽車等物
    一節，經臺灣苗栗地方法院論以被告係連續犯刑法第三百二十條第一項之竊盜罪
    ，於九十年十一月二日以九十年度易字第六一七號判處有期徒刑二年四月，並於
    九十年十二月十日確定，有上開判決一紙附卷可稽。本件公訴人起訴被告所為之
    竊盜犯行，經核與前開判決確定之犯行，其時間密接，手段同一，且所犯均係構
    成要件相同之竊盜罪名，顯係基於概括之犯意為之，而具有連續犯之裁判上一罪
    關係，該犯罪之一部既經判決確定，其效力及於全部，依照首開說明，本院應諭
    知免訴之判決。
據上論斷，應依刑事訴訟法第三百零二條第一款，判決如主文。
本案經檢察官黃楹榆到庭執行職務。
中      華      民      國      九十一      年      三    月    十九    日
                                        臺灣雲林地方法院刑事第二庭
                                            法  官  趙  思  芸
右正本證明與原本無異。
如不服本判決，應於判決送達後十日內向本院提出上訴狀( 應附繕本 )。
                                            書記官  王  淑  美
中      華      民      國      九十一      年      三    月    十九    日
